【裁判字號】    88,勞訴,78
【裁判日期】    890202
【裁判案由】    給付薪資
【裁判全文】
臺灣臺北地方法院民事判決                        八十八年度勞訴字第七十八號
    原      告  甲○○
                              .
    被      告  萬裕建設股份有限公司  設台北市○○○路○段八三巷九號
    法定代理人  乙○○        .
右當事人間請求給付薪資等事件，本院判決如左：
    主    文
被告應給付原告新台幣貳佰柒拾捌萬零陸佰零貳元及自民國八十八年四月十六日起至
清償日止，按週年利率百分之五計算之利息。
原告其餘之訴駁回。
訴訟費用由被告負擔二五○分之二四九，餘由原告負擔。
本判決原告勝訴部分，於原告以新台幣玖拾貳萬柒仟元供擔保後，得為假執行。
原告其餘假執行之聲請駁回。
    事    實
甲、原告方面：
一、聲明：
  （一）被告應給付原告新台幣（下同）二百七十九萬二千四百元，及自支付命令聲
        請狀繕本送達被告之翌日起至清償日止，按週年利率百分之五計算之利息。
  （二）願供擔保請准宣告假執行。
二、陳述：原告受僱於被告公司擔任秘書職務已二十年，因被告公司原董事長陳查某
    過世後，家族之間發生糾紛，迄未依法改選董事長，被告公司自民國八十五年一
    月一日起，即未按月給付薪資五萬二千元（其中二萬元係原董事長陳查某每月固
    定支付原告之職務津貼）與原告，造成原告權益受損，原告乃於八十八年三月二
    十五日依法終止雙方僱傭契約。計自八十五年一月一日起至八十八年三月二十五
    日止，被告公司共積欠原告三十九個月之薪資二百零二萬八千元，爰依僱傭契約
    ，請求被告如數給付，上開薪資，其計算式為五二○○○元乘以三十九等於二百
    零二萬八千元，並依勞動基準法第十四條第四項準用同法第十七條之規定，請求
    被告給付以自七十三年八月一日勞動基準法施行之日起至八十八年三月二十五日
    止之工作年資為計算基準之資遣費七十六萬四千四百元，及均自支付命令聲請狀
    繕本送達被告之翌日起至清償日止，按週年利率百分之五計算之利息。
三、證據：提出公司變更登記事項卡、原告之勞保卡、六十九年度綜合所得稅結算稅
    額核定通知書、六十九、八十一、八十二、八十三年度各類所得扣繳暨免繳憑單
    、薪資報告書、台灣高等法院檢察署八十七年度議字第二八○號處分書正本、馬
    偕紀念醫院乙種診斷證明書、存證信函及回執等件，並聲請訊問證人即於七十八
    年間任職建裕建設股份有限公司出納之高淑妍。
乙、被告方面：
    被告未於言詞辯論期日到場，亦未提出書狀作何聲明或陳述。
    理    由
一、本件被告公司自原法定代理人「陳查某」去世後，迄今仍未依法選任法定代理人
    ，本院乃據原告之聲請，選任「乙○○」為本件被告之特別代理人，此有卷附之
    本院八十八年十一月五日民事裁定足憑，合先明。
二、被告未於言詞辯論期日到場，核無民事訴訟法第三百八十六條所列各款情形，爰
    依原告之聲請，由其一造辯論而為判決。
三、查原告主張其受僱於被告公司擔任秘書職務已二十年，惟因被告公司原董事長陳
    查某過世後，家族之間發生糾紛，迄未依法改選董事長，被告公司自八十五年一
    月一日起，即未按月給付薪資五萬二千元（其中二萬元係原董事長陳查某每月固
    定支付原告之職務津貼）與原告，造成原告權益受損，原告乃於八十八年三月二
    十五日依法終止雙方僱傭契約，又原告於終止契約之日前六個月之平均工資為五
    萬二千元等情，業經原告提出公司變更登記事項卡、原告之勞保卡、六十九年度
    綜合所得稅結算稅額核定通知書、六十九、八十一、八十二、八十三年度各類所
    得扣繳暨免繳憑單、薪資報告書、台灣高等法院檢察署八十七年度議字第二八○
    號處分書正本、馬偕紀念醫院乙種診斷證明書、存證信函及回執等件為證，互核
    相符，並據證人即七十八年間於被告公司原董事長陳查某另行投資之建裕建設股
    份有限公司擔任出納工作之高淑妍結證稱：建裕與萬裕公司係同一老闆，以前董
    事長個人之事均要原告去做，所以公司有支付職務津貼等語（見本院八十八年十
    二月十五日言詞辯論筆錄）屬實，堪信原告之主張為真實。
四、按稱僱傭者，謂當事人約定，一方於一定或不定之期限內為他方服勞務，他方給
    付報酬之契約，民法第四百八十二條定有明文。如前所述，本件被告自八十五年
    一月一日起至八十八年三月二十五日止，均未按月給付原告薪資，則揆諸上揭規
    定，被告自有給付原告該段期間薪資之義務。自八十五年一月一日起至八十八年
    三月二十五日止，共計三年二個月又二十五日，則原告所得請求之薪資共為二百
    零一萬七千九百三十五元【計算式為：五二○○○（元）乘以三十八又三十一分
    之二十五（月）等於0000000（元）（元以下四捨五入）】。
五、次按雇主不依勞動契約給付工作報酬，勞工得不經預告終止契約，勞動基準法第
    十四條第一項五款定有明文，而第十七條關於資遣費之規定於本條終止契約準用
    之，復為同條第四項所明定。本件被告公司未依僱傭契約給付原告報酬，依上開
    規定，原告自得不經預告終止契約，並請求被告公司發給資遣費。至於資遣費金
    額之計算，依勞動基準法第十七條規定：「一、在同一雇主之事業單位繼續工作
    ，每滿一年發給相當於一個月平均工資之資遣費，二、依前款計算之剩餘月數，
    或工作未滿一年者，以比例計給之，未滿一個月者以一個月計。」，於適用勞動
    基準法後之工作年資，在計算資遣費之給與標準時，此條規定依同法第八十四條
    之二後段應有適用，而所謂「平均工資」，依同法第二條第四款則指計算事由發
    生之當日前六個月內所得工資總額除以該期間之總日數所得之金額。原告自七十
    三年八月一日勞動基準法施行之日起至八十八年三月二十五日終止契約之日止之
    工作年資為十四年七個月又二十四日，依上開法條規定，其得請求被告公司給付
    十四年八個月平均工資之資遣費，又其於終止契約之日前六個月依勞動基準法第
    二條第四款所計算之平均工資為五萬二千元，依此計算，原告得請求被告公司給
    付之資遣費為七十六萬二千六百六十七元。【計算式為：五二○○○（元）乘以
    十四又十二分之八（年）等於七六二六六七（元）（元以下四捨五入）】。
六、綜上所述，原告依僱傭契約及勞動基準法第十四條第四項準用同法第十七條之規
    定，請求被告公司給付自八十五年一月一日起至八十八年三月二十五日止，積欠
    原告之薪資二百零一萬七千九百三十五元及以自七十三年八月一日勞動基準法施
    行之日起至八十八年三月二十五日止之工作年資為計算基準之資遣費七十六萬二
    千六百六十七元，並均自支付命令聲請狀繕本送達被告公司之翌日（即八十八年
    四月十六日）起至清償日止，按週年利率百分之五計算之利息，洵屬正當，應予
    准許，逾此部分請求為無理由，應予駁回。
七、原告陳明願供擔保，聲請宣告假執行，就其勝訴部分，經核無不合，爰酌定相當
    擔保金額准許之；至原告敗訴部分，其假執行之聲請，已失所附麗，應予駁回。
八、因本件事證已臻明確，兩造其餘主張陳述及所提之證據，均毋庸再予審酌，附此
    敘明。
九、據上論結，本件原告之訴為一部有理由、一部無理由，依民事訴訟法第三百八十
    五條第一項前段、第七十九條但書、第三百九十條第二項，判決如主文。
中      華      民      國    八十九    年      二      月        二    日
                                  勞工法庭法      官    陳邦豪
右正本證明與原本無異
如對本判決上訴，須於判決送達後二十日內向本院提出上訴狀
中      華      民      國    八十九    年      二      月      二      日
                                          法院書記官    梁添勝


司法院資訊處製作；財團法人民間司法改革基金會備份。
